YANG FLORIDO SOLANO

RESUMEN PROFESIONAL

Tecnólogo en Mantenimiento de Equipos de Cómputo, Diseño e Instalación de Cableado Estructurado con más de 3 años de experiencia en soporte técnico, gestión de infraestructura TI y mantenimiento de hardware y software. Actualmente, cursando la Ingeniería de Sistemas en la Universidad Nacional Abierta y a Distancia (UNAD). Especializado en solución de problemas técnicos, optimización de redes y aplicaciones web.

CONTACTO

Teléfono: 3016993063 Ubicación: La Dorada, Caldas

Email: yang1995@outlook.es

HABILIDADES CLAVE

- Mantenimiento de Hardware y Software: Diagnóstico, reparación y actualización de equipos.
- Gestión de Redes: Diseño, instalación y configuración de redes internas y externas.
- Desarrollo de Software: Diseño y desarrollo de software (aplicaciones web) a la medida según requerimientos.
- Bases de Datos: Soporte a bases de datos relacionales, operaciones CRUD, crear y modificar tablas etc.
- Soporte Técnico: Asistencia remota y presencial a usuarios.
- Software y Sistemas Operativos: Instalación y mantenimiento de Windows y Linux.
- Redes: Configuración de routers y switches, cableado estructurado

EXPERIENCIA PROFESIONAL

Analista de Sistemas TI | 01 de septiembre de 2023- actualidad

Unión Temporal Movilidad Digital de Cundinamarca – MOVIDIC (Transito de Cundinamarca)

- Intervenir los equipos del rack para verificar si hay alguna falla o irregularidad.
- Soporte en mantenimientos de equipos de cómputo, preventivo o correctivo.
- Consultar bases de datos relacionales (PostgreSQL y/o MYSQL).
- Creación de esquemas de bases de datos (tablas, relaciones, claves primarias y foráneas).
- Enviar resoluciones de sanciones y cobros coactivos de comparendos según su estado en la base de datos.
- Eliminar datos de una tabla según los requerimientos y lineamientos de la empresa.
- Creación, mantenimiento y optimización de bases de datos.
- Descargue, aplicación de pagos de comparendos por base de datos.

Técnico de Soporte TI | 30 de julio del 2022 - 31 de agosto de 2023 Data Tools S.A. (Transito de Cundinamarca)

- Consultar bases de datos relacionales (PostgreSQL y MYSQL).
- Crear querys para la consulta de datos
- Gestión de usuarios y permisos de acceso.
- Eliminar datos de una tabla según los requerimientos y lineamientos de la empresa.
- Monitoreo con herramientas como pgAdmin, MySQL Workbench.
- Crear tablas con sus respectivas relaciones según los requerimientos de la empresa.

Técnico en Soporte y Cableado | 06 de agosto del 2014 - 06 de febrero de 2015 Cinemas Procinal

- Instalación y mantenimiento de cableado estructurado.
- Mantenimiento preventivo y correctivo de equipos.
- · Administración de contenido en páginas web

EDUCACIÓN

Ingeniería de Sistemas (En curso, 4to semestre)

Universidad Nacional Abierta y a Distancia (UNAD)

Tecnólogo en Mantenimiento de Equipos de Cómputo y Cableado Estructurado

SENA - CDAE Puerto Salgar, Cundinamarca

Bachiller Académico

Institución Educativa Renán Barco, La Dorada, Caldas

HERRAMIENTAS Y TECNOLOGÍAS

Desarrollo de Software: Conexión con aplicaciones web y backend en **Python (Django y DRF). Para frontend**

- React.js.
- Implementación de autenticación y autorización con JWT (JSON Web Tokens).
- Creación de interfaces dinámicas con React.js.
- Gestión del estado con Zustand para aplicaciones React.
- Integración de APIs REST con Axios, Fetch.
- Creación de APIs REST con Django Rest Framework (DRF).

Referencias Personales

Michell Dahiana Acuña García Auxiliar Administrativo Telefono:3115526154

Feiber Andrés Martínez Ingeniero de sistemas Teléfono: 350226117